臺灣臺北地方法院民事簡易判決
111年度北簡字第3154號
原      告  何青山  
被      告  富邦資產管理股份有限公司

法定代理人  洪主民  
上列當事人間請求債務人異議之訴事件，本院判決如下：
　　主      文
原告之訴駁回。
訴訟費用由原告負擔。
　　理    由
一、原告主張：原告與被告間並無任何債權債務往來，債權人應
    舉證銀行交付借款之證明。為此，爰提起債務人異議之訴，
    並聲明：㈠確認債權人持有之債權不存在；㈡本院111年度司
    執字第498號清償債務制執行事件之執行程序應予撤銷。
二、按原告之訴，依其所訴之事實，在法律上顯無理由者，法院
    得不經言詞辯論，逕以判決駁回之，民事訴訟法第249 條第
    2 項第2款前段定有明文。依同法第436 條第2 項規定，簡
    易程序準用之。而所謂原告之訴，依其所訴之事實，在法律
    上顯無理由者，係指依原告於訴狀內記載之事實觀之，在法
    律上顯然不能獲得勝訴之判決者而言（最高法院62年台上字
    第845 號裁判意旨參照）。次按執行名義成立後，如有消滅
    或妨礙債權人請求之事由發生，債務人得於強制執行程序終
    結前，向執行法院對債權人提起異議之訴。如以裁判為執行
    名義時，其為異議原因之事實發生在前訴訟言詞辯論終結後
    者，亦得主張之。執行名義無確定判決同一之效力者，於執
    行名義成立前，如有債權不成立或消滅或妨礙債權人請求之
    事由發生，債務人亦得於強制執行程序終結前提起異議之訴
    。強制執行法第14條第1 項、第2 項定有明文。又按104 年
    7 月1 日修正前之民事訴訟法第521 條第1 項規定：「債務
    人對於支付命令未於法定期間合法提出異議者，支付命令與
    確定判決生同一之效力」，而同條規定於104 年7 月1 日修
    正公布後，確定之支付命令雖不再具有既判力，惟依民事訴
    訟法施行法第4 條之4 第1項、第12條第6 項規定，該修正
    規定自公布日後施行，且無溯及適用，故104 年7 月1 日前
    業已確定之支付命令，仍屬有與確定判決同一效力之執行名
    義。查本件被告係以臺灣新北地方法院104年度司執字第110
    78號債權憑證（原執行名義：臺灣新北地方法院102年度司
    促字第286號支付命令及確定證明書）為執行名義，向本院
    聲請強制執行（即本院111年度司執字第498號清償債務制執
    行事件），此經本院調閱上開執行卷宗查核無誤，依上開說
    明，支付命令與確定判決具同一效力，原告僅得以支付命令
    成立後之事由，提起債務人異議之訴。本件原告提起債務人
    異議之訴，惟其所主張之與被告並無債權債務、被告應證明
    銀行交付借款等語，顯非執行名義成立後消滅或妨礙債權人
    請求之事由，而係執行名義成立前之事由，顯與強制執行法
    第14條第1 項規定不符。從而，原告提起本件債務人異議之
    訴，依其所訴之事實，在法律上顯無理由，爰不經言詞辯論
    ，逕以判決駁回之。
三、又按除別有規定外，確定之終局判決就經裁判之訴訟標的，
    有既判力；又原告之訴，其訴訟標的為確定判決之效力所及
    者法院應以裁定駁回之，民事訴訟法第400 條第1 項、第24
    9條第1 項第7 款定有明文。是終局判決一經確定，即生既
    判力，當事人不得就已判決之法律關係更行起訴，此為訴訟
    法上之「一事不再理原則」，意即同一事件，若經裁判確定
    者，即生既判力，當事人及法院即應受該判決之拘束。又所
    謂同一事件，必同一當事人就同一法律關係而為同一之請求
    ，或就同一訴訟標的求為相反之判決，或求為與前訴可以代
    用之判決（最高法院19年上字第278 號裁判、82年度台上字
    第1612號裁判意旨參照）。再支付命令於民事訴訟法第521
    條修正條文公告施行前確定者，仍適用施行前之規定，而有
    與確定判決同一效力，已如前述。而確定支付命令之效力既
    與確定判決同，其經發該支付命令之法律關係，當事人自不
    得就之更行起訴，否則其訴即屬不合法（最高法院71年度台
    上字第1742號判決意旨參照）。查被告前向台灣新北地方法
    院聲請核發102年度司促字第286號支付命令，未據原告於20
    日法定期間內提出異議，系爭支付命令業已確定，並經該院
    核發確定證明書，依上開說明，仍應適用104 年7 月1 日修
    正前民事訴訟法第521 條之舊法規定，被告所執系爭支付命
    令，即生與確定判決同一效力，原告自應受拘束，而不得再
    更行起訴。是原告請求確認被告所持系爭支付命令之債權不
    存在，係就已有既判力之同一訴訟標再更為起訴，依前開說
    明，此部分之訴亦非合法。
四、綜上，原告起訴請求撤銷系爭執行程序顯無理由，另請求確
    認被告對於原告之債權不存在，係就同一訴訟標的更行起訴
    ，其訴亦非合法，均應予駁回。
五、訴訟費用之負擔：第78條。
中　　華　　民　　國　　111 　年　　3 　　月　　15　　日
                  臺灣臺北地方法院臺北簡易庭
                              法  官　李宜娟
以上正本係照原本作成。
如不服本判決，應於判決送達後20日內向本庭提出上訴狀。（須
按他造當事人之人數附繕本）。如委任律師提起上訴者，應一併
繳納上訴審裁判費。
中　　華　　民　　國　　111 　年　　3 　　月　　15　　日
　　　　　　　　　　　　　　  書記官　官逸嫻